# 同一控制下控股合并，合并日后的合并财务报表编制关于账面净利润的调整

提问人：茉莉绿茶 时间：2014-03-10 22:41:31
同一控制下控股合并，合并日后的合并财务报表编制，成本法转换为权益法时，账面净利润*持股比例增加长投成本。这里的净利润不用按购买日的公允价值调整吗？ 书本的例题，直接按账面净利润计算。

回答人：chenyiwei
同一控制下企业合并是以所取得的资产、负债在被购买方的账面价值为基础的（属于解释 6 号第二条的情形除外），不体现购买日公允价值调整的影响。因此如果要模拟权益法，也是不考虑合并日公允价值和账面价值之间差异的影响的。因为此时的模拟权益法不是一个单独的会计核算方法，而只是合并报表编制过程中的一个步骤，最终要满足合并报表层面以账面价值反映的需要。

提问人：cjzhangyong 时间：2014-03-11 10:29:52
陈版，同一控制下合并，编制合并财务报表时候，我在实物工作中没有模拟权益法这一步骤，符合准则规定吗？

回答人：chenyiwei
当然可以。具体的合并报表编制方法可以因人而异，保证结果正确即可。我个人也是更倾向于直接在成本法核算结果基础上合并，不模拟权益法。

提问人：铭艾会 时间：2014-03-18 09:32:27
陈老师，同一控制下企业合并控股权取得日后首期合并财务报表编制时，需不需要将被合并方在企业合并前实现的留存收益恢复？合并日编制合并资产负债表时是需要恢复的

回答人：chenyiwei
需要。既然视同自最早比较期间期初起已经控制被合并方，那么被合并方的比较期间的利润表和比较期初的留存收益也是要纳入合并范围的。合并日前留存收益的恢复是把被合并方前期利润表纳入合并范围的自然结果。

提问人：铭艾会 时间：2014-03-18 20:41:00
以后每年的合并财务报表时都需要将被合并方在企业合并前实现的留存收益恢复，对不对

回答人：chenyiwei
要滚动调整。